ПЕСКОВ СЕРГЕЙ

Senior Go разработчик | **5**+ **лет** опыта



Обо мне

Бэкенд-инженер с **5-летним** опытом разработки — от высоконагруженных финтех-сервисов до научных проектов и коммерческого фриланса. Работал как в зрелых agile-командах с отлаженными процессами, так и в небольших продуктах, где выстраивал инфраструктуру и инженерные практики с нуля.

В Яндексе разрабатывал главную страницу и платёжный шлюз - критичные системы с высокой нагрузкой, где отвечал за надежность и эффективность систем.

В Кёльнском Университете проектировал и реализовывал бэкенд системы автоматизированного выращивания микробиоты (АМСS), используемой для исследовательской работы.

Навыки

Backend: Go, PostgreSQL, Kafka, Redis, Prometheus, Grafana, Docker, HTTP, gRPC, Linux, Nginx Other: JWT, Git, GitLab CI/CD, Bash, Python, OOP, SOLID, Architecture, Algorithms, Data Structures

Опыт работы

• Yandex Fintech

11.2023 - Present

Senior Go Developer
— Сократил число неудачных платежей на **5,36**%, реализовав механизм автоматического перевода платежа в

- Сократил число неудачных платежей на 5,36%, реализовав механизм автоматического перевода платежа в альтернативный процессинг при ошибках основного
- Разработал микросервис записи платежей в архив (Go/Kafka), с валидацией схем и контроля целостности данных
- Автоматизировал исправление ошибочных денежных списаний, ускорил их обработку в 17 раз и разгрузил суппорт
- Раздебажил и уменьшил процент критических багов авторизации (panic) на **57.4**%
- Добавил метрики и гибкие алерты на просадку конверсии авторизаций, ускорив время реагирования на инциденты на 45.8%

Technologies: Go, PostgreSQL, Kafka, FSM, gRPC, Prometheus, Grafana, Teamcity

•University of Cologne

03.2022 - 11.2023

Middle Go Developer

(1 год 9 месяцев)

- Реализовал группу эндпоинтов для работы с экспериментами
- Написал микросервис авторизации JWT и ролевую модель
- Оптимизировал хранение метрик, мигрировав на **TimescaleDB**, в результате время выполнения запросов сократилось в ${\bf 23}$ раза
- Реализовал механизм версионирования параметров экспериментов
- Hастроил Gitlab CI, в результате уменьшил Deployment Time в 18 раз
- Внедрил практику test coverage, в результате увеличили это число с 37.2% до 87.8%

Technologies: Go, PostgreSQL, Kafka, Chi, GORM, TimescaleDB, JWT, Docker, Gitlab, CI/CD

•Freelance Web Development

03.2020 - 03.2022

Backend Developer

(2 года 1 месяц)

- Разрабатывал веб-сайты и модули для индивидуальных предпринимателей, сообществ и частных лиц
- Некоторые из проектов: MVP интернет магазина спортивных товаров, социальная сеть, модуль отображения курса криптовалют для polybar, телеграм бот оповещающий об изменении курса криптовалют

Technologies: Python, Redis, SQLite, PostgreSQL, FastAPI, SQLAlchemy, Alembic, Aiogram, HTTP

Образование

•Карагандинский университет Казпотребсоюза - Бакалавр

2020-2023

Специальность: Вычислительная техника и Программное обеспечение

•Карагандинский высший политехнический колледж

2016-2020

Специальность: Вычислительная техника и Программное обеспечение

Языки

• Английский · C1